臺灣高雄地方法院刑事判決　　　　　　　　　　　　　九十年度易字第二九七一號
　　公　訴　人　臺灣高雄地方法院檢察署檢察官
　　被　　　告　乙○○
右列被告因傷害案件，經檢察官提起公訴（八十九年度偵字第二七八一三號），本院
判決如左：
    主  文
乙○○連續傷害人之身體，處有期徒刑月，如易科罰金，以佰元折算壹日。
扣案之尖鑽壹支沒收。
    事  實
一、乙○○曾有殺人未遂、恐嚇、偽造文書及多次傷害罪前科（均不構成累犯）。猶
    不知省悔，於民國八十九年十二月八日上午九時三十分許，在高雄市○○區○○
    路十巷二十一號其住處，與分租其屋樓中樓房間（介於一樓與二樓之間）之甲○○、丙○○夫妻二人，因房屋租金之糾紛，雙方發生口角爭執，詎乙○○竟因此
    心生不滿，基於普通傷害之概括犯意，持其所有之尖鑽一支，朝甲○○擊刺，甲○○以手抵擋，致受有左手拇指穿刺傷之傷害，乙○○復見丙○○欲逃跑報警，
    即承前概括犯意，自後追趕，迫使丙○○於情急之下，從該樓中樓房間窗口跳下
    ，致陳女雙腳受有輕微扭傷。嗣經甲○○、丙○○報警處理，為警到場查獲，並
    於乙○○房間內扣得其所有之尖鑽一支。
二、案經甲○○、丙○○訴由高雄市政府警察局三民第一分局移送台灣高雄地方法院
    檢察署檢察官偵查起訴。
    理  由
一、訊據被告乙○○固供承有於右揭時、地，與告訴人甲○○、丙○○因收繳房租產
    生糾紛，雙方發生口角等情不諱，惟矢口否認有何傷害犯行，辯稱：當天伊向甲○○、丙○○夫婦催繳房租，與甲○○發生爭吵互罵，然收取未果後即行離去，
    並未拿尖鑽刺張某，甲○○的傷不是伊造成的，丙○○不知為何自己從樓中樓窗
    戶跳下受傷，伊沒有追她云云。經查：右揭被告與告訴人因房租糾紛，雙方發生
    爭吵口角，被告即持其所有之尖鑽一支刺向告訴人甲○○，並從後追趕告訴人丙○○，致其從樓中樓窗戶跳下，分別受有如事實欄所示之傷害等事實，已據告訴
    人甲○○、丙○○於警訊及本院訊問時指訴綦詳（本院九十年十二月六日訊問筆
    錄），並經證人即到場處理警員陳奇勇於本院調查時證稱：伊到場時見到告訴人
    丙○○走路有一拐一拐之情形，並見甲○○之傷勢在左手虎口處，確實是被尖物
    刺傷，用衛生紙包住止血；證人警員李順從證述：被害人報警後，將被告住處之
    尖鑽拿來給警局，尖鑽上確染有血跡，伊見男的左手受傷已包紮等語明確（分見
    本院九十一年一月十四日、九十年十月十八日訊問筆錄），均核與告訴人二人所
    指述之受傷情形相符。而告訴人丙○○受被告之追趕，自該樓中樓窗戶跳下所受
    之輕微扭傷，雖未據驗傷，惟已經證人警員證述如前，且經本院勘驗現場，查明
    該樓中樓距離地面之高度屬實，有勘驗筆錄及照片十三幀在卷可憑，足徵其指訴
    應非子虛。此外，復有甲○○所提之診斷證明書一紙附卷可稽，及尖鑽一支扣案
    可資佐證。至被告辯稱：伊未用該尖鑽刺傷甲○○，亦未追趕丙○○，係告訴人
    打破其住處房間之大門，入內取出該尖鑽云云，惟當天雙方確因房租糾紛發生口
    角爭執，告訴人丙○○並於發生爭執後，自分租之樓中樓窗戶跳下等情，均據被
    告自承在卷（本院九十一年三月十四日審判筆錄），倘如被告所辯：其爭吵完即
    離去，並未刺傷或追趕告訴人夫婦，告訴人丙○○何需自屋內由窗戶跳下並報警
    處理？且被告所舉之住處大門遭人破壞之照片，係被告委請照相館來拍攝，復據
    其自承在卷（本院九十年十月十八日訊問筆錄），衡情倘確係告訴人破壞被告大
    門入內拿取尖鑽，被告當無於警員提示扣案尖鑽請其表示意見時，對上揭情事隻
    字未提（見警卷第三頁），事後亦未請警員拍照存證之理，是其上開所辯，與常
    情有悖，純屬避就卸責之詞，俱無可採。事證明確，被告上揭連續傷害犯行，堪
    予認定。
二、核被告所為，係犯刑法第二百七十七條第一項之普通傷害罪。其上開二次傷害犯
    行，時間緊接，均觸犯構成要件相同之罪，顯係基於概括犯意為之，為連續犯，
    應依刑法第五十六條之規定論以一罪，並加重其刑，公訴人漏未論及連續犯關係
    ，應予補充敘明。審酌被告素行不佳，有台灣高等法院被告全國前案紀錄表一份
    在卷可按，猶不思省悔，此次復因房租糾紛，即攜客觀上甚具危險性之尖鑽行兇
    ，惡性非輕，犯後復執詞辯解，惟態度良好，然尚未與告訴人等達成民事和解，
    賠償其等損害，及告訴人等所受之傷害程度尚輕等一切情狀，量處如主文所示之
    刑，並併諭知易科罰金之折算標準（參照台灣高等法院九十年度法律座談會議結
    論見解，逕依新修正刑法第四十一條第一項規定諭知易科罰金之折算標準，毋庸
    比較新舊法）。至扣案之尖鑽一支，係被告所有供本件傷害犯罪所用之物，已如
    前述，應依刑法第三十八條第一項第二款規定宣告沒收。
據上論斷，應依刑事訴訟法第二百九十九條第一項前段，刑法第五十六條、第二百七
十七條第一項、第四十一條第一項、第三十八條第一項第二款，罰金罰鍰提高標準條
例第一條前段、第二條，判決如主文。
本案經檢察官陳俊宏到庭執行職務。
中      華      民      國    九十一    年      三      月    二十八    日
                                  臺灣高雄地方法院刑事第六庭
                                      審判長  法  官  趙家光
                                              法  官  張世賢
                                              法  官  林韋岑
右正本證明與原本無異。
如不服本判決，應於判決送達後十日內，向本院提出上訴狀。
                                              書記官  林誠桂
中      華      民      國    九十一    年      三      月    二十八    日
【附錄本判決論罪科刑法條】
中華民國刑法第二百七十七條第一項：
  傷害人之身體或健康者，處三年以下有期徒刑、拘役或一千元以下罰金。
